臺灣高雄地方法院民事判決　　　　　　　100年度訴字第384號
原　　　告　財政部國有財產局台灣南區辦事處
法定代理人　李政宗
訴訟代理人　張峰維
被　　　告　鄭朝郁
訴訟代理人　洪幼珍律師
上列當事人間請求拆屋還地事件，本院於民國100 年10月26日言
詞辯論終結，判決如下：
    主    文
被告應將坐落高雄市○○區○○段第七地號土地，如附圖編號E
、F 、G 、H 、I 、J 所示，面積共壹佰柒拾陸點玖平方公尺
土地之地上物拆除，並返還上開土地；另給付原告新臺幣萬柒
仟肆佰壹拾元，及自民國九十九年九月二十五日起至清償日止，
按週年利率百分之五計算之利息，暨自民國一○○年七月十四日
起迄履行上開拆除義務之日止，按月給付原告新臺幣陸佰陸拾
元。
被告應將坐落高雄市○○區○○段第十地號土地，如附圖編號K
所示，面積伍點伍陸平方公尺土地之地上物拆除，並返還上開土
地；另給付原告新臺幣捌佰捌拾肆元，及自民國九十九年九月二
十五日起至清償日止，按週年利率百分之五計算之利息，暨自民
國一○○年七月十四日起迄履行上開拆除義務之日止，按月給付
原告新臺幣貳拾壹元。
原告其餘之訴駁回。
訴訟費用由被告負擔百分之四，餘由原告負擔。
本判決第一項於原告以新臺幣貳拾捌萬玖仟元為被告供擔保後，
得假執行。但被告如以新臺幣捌拾陸萬捌仟玖佰捌拾壹元為原告
預供擔保，得免為假執行。
本判決第二項於原告以新臺幣拾玖仟元為被告供擔保後，得假執
行。但被告如以新臺幣貳萬柒仟零壹拾陸元為原告預供擔保，得
免為假執行。
原告其餘假執行之聲請駁回。
    事實及理由
一、按訴狀送達後，原告不得將原訴變更或追加他訴，但擴張或
    減縮應受判決事項之聲明者，不在此限。民事訴訟法第255
    條第1 項第3 款定有明文。經查，原告起訴原聲明：(一)被告
    應將坐落高雄市仁武區（前為高雄縣仁武鄉，以下均同）仁
    新段第7 地號土地（下稱系爭7 地號土地）上之建築物及地
    上物（面積約3,754 平方公尺，以實測為準）拆除並騰空返
    還原告，並給付原告新臺幣（下同）2,750,295 元，及自起
    訴狀繕本送達之翌日起至清償日止，按週年利率5%計算之利
    息；並應自民國99年8 月1 日起迄拆屋還地日止，按月給付
    原告28,155元。(二)被告應將坐落高雄市○○區○○段第10地
    號土地（下稱系爭10地號土地）上之建築物及地上物（面積
    約1,261 平方公尺，以實測為準）拆除並騰空返還原告，並
    給付原告1,585,855 元，及自起訴狀繕本送達之翌日起至清
    償日止，按週年利率5%計算之利息；並應自99年8 月1 日起
    迄拆屋還地日止，按月給付原告9,457 元。(三)被告應給付原
    告221,774 元，及自起訴狀繕本送達翌日起至清償日止，按
    按週年利率5%計算之利息。(四)願供擔保，請准宣告假執行。
    嗣具狀變更聲明為：(一)被告應將系爭7 地號土地上之建築物
    及地上物（面積為864.51平方公尺）拆除並騰空返還原告，
    並給付原告460,293 元，及自起訴狀繕本送達被告之翌日起
    至清償日止，按週年利率5%計算之利息；並應自100 年7 月
    14日起迄拆屋還地日止，按月給付原告6,483 元。(二)被告應
    將坐落系爭10地號土地上之建築物及地上物（面積為5.56平
    方公尺）拆除並騰空返還原告，並給付原告755,667 元，及
    自起訴狀繕本送達被告之翌日起至清償日止，按週年利率5%
    計算之利息；並應自100 年7 月14日起迄拆屋還地日止，按
    月給付原告41元。(三)被告應給付原告28,616元，及自起訴狀
    繕本送達被告之翌日起至清償日止，按年息率百分之5 計算
    之利息。(四)願供擔保，請准宣告假執行（見本院卷第193 至
    195 頁）。核其所為乃減縮應受判決事項之聲明，揆諸前引
    規定，係屬有據。
二、原告主張：原告所管領之系爭7 地號土地、系爭10地號土地
    及坐落高雄市○○區○○段第10-2地號土地（下稱系爭10-2
    地號土地，於96年10月11日分割自系爭10地號土地），均為
    國有土地，面積分別為4,433 平方公尺、3,215 平方公尺及
    477 平方公尺。又原告勘查上開3 筆土地時，發現被告於附
    表一、二、三所示時間，在系爭7 地號、10地號及10-2地號
    土地上架設組合式棚屋、貨櫃屋及棚架，堆置土石機具設備
    、雜物及樹苗等使用，妨害原告所有權之行使，而分別無權
    占用如附表一、二、三所示之面積。其中系爭10地號土地於
    96年10月11日分割前，面積為3,858 平方公尺，而被告當時
    雖向原告承租系爭10地號土地，然面積僅為1,455 平方公尺
    ，故被告無權占用系爭10地號土地未承租部分（即錄號2 部
    分）之面積，在96年10月11日前應為2,403 平方公尺（3,85
    8 平方公尺－1,455 平方公尺），而自96年10月11日起即因
    分割之故減縮為1,760 平方公尺（3,215 平方公尺－1,455
    平方公尺），另被告占用系爭10地號土地錄號2 部分面積，
    自98年7 月1 日起迄98年12月31日止，則再減少為703 平方
    公尺土地，嗣系爭10號土地錄號2 部分面積703 平方公尺之
    土地，經原告更正管理區分為閒置，並自98年9 月終止占用
    列管，故原告就系爭第10號土地錄號2 部分面積703 平方公
    尺土地之不當得利，僅請求至98年8 月31日止。再者，系爭
    第10 -2 號土地於97年7 月9 日撥用予前高雄縣政府（現為
    高雄市政府），是原告就被告占用系爭10-2地號土地之不當
    得利，亦僅請求至97年6 月30日止。被告無權占有系爭7 、
    10及10-2地號土地，自應將土地上之地上物拆除，且其因占
    用土地而獲有相當於租金之不當得利，並致原告受有損害，
    被告自應依各系爭土地申報地價年息10 %，並以不同時期之
    占用面積計算不當得利，爰請求被告給返還如附表一、二、
    三所示之所受利益予原告等情。為此爰依民法第767 條、第
    184 條第1 項及不當得利法律關係，提起本件訴訟，並聲明
    ：如前所述。
三、被告則以：伊雖於系爭第7 號土地上暫時堆放雜物，但範圍
    不大，且該土地部分因供人車通行十餘年，已有寬達8 公尺
    道路出現，非伊占用，原告將此道路面積計算在內，已非公
    允。又伊曾向原告承租系爭第10號土地其中面積1,455 平方
    公尺部分，租期自89年7 月31日起至102 年12月31日止（下
    稱系爭耕地租約），並訂有「國有耕地租賃契約書」可憑，
    故伊於系爭10地號土地種植樹木，非無權占有，且自原告終
    止系爭率地租約欲收回該土地後，伊已拋棄占有。另伊並未
    占用系爭10-2號土地，原告請求此部分之不當得利，自無理
    由。再原告於99年1 月12日要求伊繳納補償金時，計算標準
    係以公告地價年息5%計算，當時被告因對占用面積及金額有
    疑慮而未繳納，詎原告起訴時竟將補償金暴增2 倍，請求之
    金額顯不合理，應按公告地價年息5%計算，始屬合理等語為
    辯，並聲明：(一)原告之訴及假執行之聲請均駁回。(二)如受不
    利之判決，願供擔保，請准宣告免為假執行。
三、兩造不爭執之事項（見本院卷第226 至227 頁、第190 頁、
    第191 頁）：
  (一)系爭7 、10號土地為國有，原告為管理機關。系爭10-2地號
    土地為國有，原由原告管理，於97年7 月9 日撥用予前高雄
    縣政府管理。
  (二)被告目前仍占用系爭7 號土地之一部，而其就此並未與原告
    成立任何使用契約，被告占用系爭7 地號土地為無權占用。
  (三)被告以系爭耕地租約，向原告承租系爭10地號土地其中
    1,455 平方公尺之土地，並簽訂國有耕地租賃契約書為證。
    又兩造就系爭第10地號土地，自97年1 月1 日起即無耕地租
    賃關係存在。
  (四)被告無權占用系爭10地號土地面積，至少有附圖編號K 所示
    5.56平方公尺部分。
  (五)系爭7 、10、10-2地號土地之公告地價，於原告主張占用期
    間均為每平方公尺900 元。
四、兩造於審理中協商之爭點應為（見本院卷第239 頁）：
  (一)被告無權占用系爭7 、10地號土地之面積及期間為何？被告
    曾否無權占用系爭10-2地號土地？若有，占用之面積及期間
    為何？
  (二)原告請求被告拆除地上物並返還土地予原告有無理由？
  (三)原告請求被告給付相當於租金之不當得利有無理由？應以若
    干為適當？
五、本院得心證之理由如下：
  (一)被告無權占用系爭7 、10地號土地之面積及期間為何？被告
    曾否無權占用系爭10-2地號土地？若有，占用之面積及期間
    為何？
  1.系爭7 地號土地部分：
  (1)本件原告主張被告自94年8 月14日迄今，無權占用系爭7 地
    號土地之面積為864.51平方公尺，無非係以96年11月23日、
    97年7 月16日、98年7 月10日及98年9 月10日土地勘清查表
    4 份、高雄市政府地政局仁武地政事務所（仁武地政事務所
    ）土地複丈成果圖（即附圖）資為佐證（見本院卷第92至99
    頁、第159 頁），而被告固坦認其無權占用附圖編號E 、F
    、G 、H 、I 、J 貨櫃屋所示，面積為176.93平方公尺（原
    告誤算為182.49平方公尺）之土地，然其係自96年11月1 日
    起始興建貨櫃屋、鐵皮屋加以占用，並非自94年8 月間即占
    用，且附圖編號A 、B 、C 、D 砂石堆置場部分，亦非其所
    占用等語（見本院卷第215 頁、第238 頁）。經查：
  原告就附圖編號A 、B 、C 、D 所示之砂石堆置場，係被告
    所堆置，及被告自94年8 月14日起已興建上開貨櫃屋等情，
    迄未能提出相關積極事證，供本院調查審認，已難遽認其主
    張為真。再者，原告提出之上開土地勘清查表固均記載被告
    為地上物使用人，且地上物門牌及狀況為「組合式棚屋、貨
    櫃屋、棚架、堆置土石、太空包、土石機具設備、土石地」
    等語，且其中98年9 月10日之土地勘清查表亦附有現場照片
    8 張為佐（見本院卷第23至24頁），然此等土地勘清查表為
    原告所屬職員所製作，並未檢附訪談被告或附近居民之記錄
    資為佐證，復未申請就被告當時占用面積為測量，則被告是
    否確係堆置如現場照片所示土石之人? 或前開現場照片中堆
    置土石之面積為何? 是否位於系爭7 地號土地上? 均非無疑
    ，已難憑前揭土地勘清查表佐證附圖編號A 、B 、C 、D 所
    示之砂石堆置場，均為被告所堆置占用。此外，依原告提出
    之土地勘清查表，可知原告最早係於96年11月23日始前往系
    爭7 地號土地勘查，自亦不能據上開土地勘清查表，推認被
    告於94年8 月14日已興建附圖編號E 、F 、G 、H 、I 、J
    所示貨櫃屋及鐵皮屋。
  至附於本院98年度重訴字第162 號事件（下稱系爭前案）卷
    宗之96年12月18日會勘紀錄固記載：「國有財產局稱：本案
    10地號（即系爭10地號土地）為鄭朝郁部分承租，地上堆模
    板及什物為鄭朝郁借何姓友人堆放，而7 、10、12、16地號
    堆土石、太空包、組合屋、貨櫃屋、棚架、土石機具設備、
    什草、土石地部分皆為鄭朝郁使用範圍。鄭朝郁稱：陳德水
    並未使用7 、10、12、16地號土地，組合屋、貨櫃屋、棚架
    、堆土石、土石機具借陳春使用。」等語（見系爭前案卷第
    30頁），然「堆土石」究係堆放於何地號土地? 其特定位置
    為何? 均無法由前揭會勘紀錄加以推知，是該會勘紀錄所稱
    「堆土石」是否即係附圖編號A 、B 、C 、D 所示之砂石堆
    置場，誠非無疑。何況，系爭前案中現場堆置之土石，係位
    於被告所有之高雄市○○區○○段第13及第17地號土地上之
    事實，業經系爭前案承審法官依仁武地政事務所測量結果認
    定在案（見系爭前案判決第5 頁），益見上開會勘紀錄不能
    作為推認被告自94年8 月14日起，即以附表編號A 、B 、C
    、D 所示砂石堆置場占用系爭7 地號土地之佐據。
  (2)綜前所述，被告自96年11月1 日起以附圖編號E 、F 、G 、
    H 、I 、J 所示貨櫃屋及鐵皮屋，無權占用系爭7 地號土地
    共計179.63平方公尺之事實，堪予認定。至原告主張被告占
    用系爭7 地號土地，逾上開時間、面積部分，難認可採。
  2.系爭10地號土地及系爭10-2地號土地部分：
  (1)系爭10地號土地如附表編號K 部分（即錄號1 ）：
    兩造就系爭第10地號土地自97年1 月1 日起即無租賃關係存
    在，且被告無權占用系爭10地號土地之面積，至少如附圖編
    號K 所示之5.56平方公尺等情，為兩造所不爭執，則原告自
    97年1 月1 日起無權占用系爭10地號土地如附圖編號K 所示
    之5.56平方公尺，即堪認定。
  (2)系爭10地號錄號2 土地及系爭10-2地號土地部分：
    原告主張被告另於附表二所示之時間，在系爭10地號未承租
    部分即錄號2 之土地及系爭10-2地號土地上，堆置板模、雜
    物加以占用，然此為被告所否認，辯稱：原告所稱在系爭10
    地號錄號2 土地及系爭10-2地號土地上堆置板模、雜物、土
    石者，實係整治獅龍溪排水工之承包商，並非被告，是被告
    未於附表二所示時間，占用如附表二所示系爭10地號錄號2
    部分土地，亦未占用系爭10-2地號土地等語。經查：
  原告主張被告於附表二所示時間，占用如附表二所示系爭10
    地號錄號2 部分之土地，另於附表三所示時間，占用如附表
    三所示系爭10-2地號土地，無非係以系爭10地號土地之96年
    11月23日、97年7 月16日、98年7 月10日及98年9 月10日土
    地勘清查表4 份、系爭10-2地號土地之96年11月23日及97年
    7 月16日之土地勘清查表2 份為佐（見本院卷第101 至108
    頁、第109 至110 頁），然該等土地勘清查表為原告所屬職
    員所製作，未有訪談記錄、測量資料為佐證，難予遽信，已
    如前述，且觀諸被告附於系爭10地號土地98年9 月10日土地
    勘清查表之現場照片，僅能看出現場有一供車輛通行之泥土
    路，路旁雜草、雜樹叢生，地面上並留有零星磚石（見本院
    卷第27至28頁），由上開現場照片拍攝之時間、顯現之現場
    狀況，均無法佐證被告曾於附表二所示時間，占用如附表二
    所示錄號2 部分之土地。再審諸原告提出之96年11月23日土
    地勘清查表及附圖（見本院卷第103 至104 頁），並未標明
    系爭10地號土地何部分為原告所稱之錄號1 土地，何部分為
    錄號2 土地；97年7 月16日土地勘清查表及附圖（見本院卷
    第105 頁、第95頁），亦未標明系爭10地號土地何部分為錄
    號1 、何部分為錄號2 土地；且98年7 月10日及98年9 月10
    日土地勘清查表及附圖（見本院卷第106 頁、第96頁；第10
    7 頁、第100 頁），就系爭10地號土地何部分係錄號1 土地
    ，何部分為錄號2 土地，所為之標註竟不相同等節以觀，足
    見原告就系爭10地號土地何部分土地為錄號1 ，何部分土地
    為錄號2 ，其面積及特定位置為何，於勘查之初未為詳實之
    註記，列管後期其註記復有前後矛盾之情形，則被告究否占
    用原告所稱系爭10地號土地錄號2 部分，即難以土地勘清查
    表作為認定被告曾占用系爭10地號土地之佐據。
  又「仁武鄉獅龍溪排水改善第一期工程」係前高雄縣政府於
    96年4 月25日與協順興企業工程有限公司簽約，工程於97年
    10月8 日驗收完成；而「仁武鄉獅龍溪排水改善第二期工程
    」則係高雄縣政府於96年12月31日與瑞鋒營造有限公司（下
    稱瑞鋒公司）簽約，工程於99年6 月30日驗收完成等情，有
    高雄市政府水利局100 年3 月30日高市水施字第1000012820
    號函在卷可憑（見本院卷第142 頁），且上開承包商於97年
    10月前已在系爭10地號及系爭10-2地號土地旁之獅龍溪，進
    行整地、開挖土地、設置板模、紮綁鋼筋、施設水泥排水溝
    ，並將開挖之土石堆置於旁乙節，亦有兩造不爭執係於97年
    10月至98年4 月間，在系爭10地號及系爭10-2地號土地拍攝
    之現場照片在卷可稽（見本院第220 至221 頁、第226 頁）
    ，已足佐證被告辯稱系爭10地號及系爭10-2地號土地上堆置
    之板模、雜物及土石，係獅龍溪整治工程施工之包商所堆放
    等語，應非虛言。再者，瑞鋒公司因獅龍溪排水改善工程施
    工所需，致使用被告所有之高雄市○○區○○段13、17-1、
    17-4、17-7及其上游側土地的土地，且系爭10地號土地即與
    被告所有之高雄市○○區○○段第13地號土地相鄰接等情，
    亦有瑞鋒公司工地主任翁俊麟出具之使用證明書及地籍圖謄
    本可憑（見臺灣高等法院高雄分院98年重上103 號卷第38頁
    、本院卷第17頁），益徵原告所稱在系爭10地號土地及系爭
    10-2地號土地，堆置板模、雜物、土石之人，為施工之包商
    ，並非被告等語，應屬可採。
  綜前所述，依原告所舉事證，尚難認被告於附表二、三所示
    期間，占用系爭10地號錄號2 土地及系爭10-2地號土地。
  (二)原告請求被告拆除地上物並返還土地予原告有無理由？
  1.按所有人對於無權占有或侵奪其所有物者，得請求返還之；
    對於妨害其所有權者，得請求除去之；有妨害其所有權之虞
    者，得請求防止之，民法第767 條定有明文
  2.查，被告自96年11月1 日起既以附圖編號E 、F 、G 、H 、
    I 、J 所示貨櫃屋及鐵皮屋，無權占用系爭7 地號土地共計
    176.93平方公尺，另以如附圖編號K 所示之貨櫃屋，無權占
    用系爭10地號土地5.56平方公尺，則原告依前揭規定，本於
    所有權物上請求權之法律關係，請求被告拆除前揭地上物並
    返還土地，洵屬有據。至附圖編號A 、B 、C 、D 所示部分
    ，既難認係被告所占用，則原告訴請被告拆除，即非可採。
  (三)原告請求被告給付相當於租金之不當得利有無理由？應以若
    干為適當？
  1.按無法律上原因而受有利益，致他人受損害者，應返還其利
    益，民法第179 條定有明文。而無權占有他人之土地，可能
    獲得相當於租金之利益，並致土地所有權人無法對土地為使
    用收益，而受有同額之損害，應為社會通常觀念（最高法院
    61年台上字第1695號判例參照）。本件被告占用系爭7 地號
    土如地附圖編號E 、F 、G 、H 、I 、J 所示部分、占用系
    爭10地號土地如附圖編號K 所示部分，並無法律上原因而受
    有利益，致原告受有損害，是原告依民法第179 條規定，請
    求被告返還因占用所受之不當得利，即屬有據。
  2.次按，城市地方房屋之租金，以不超過土地及其建築物申報
    總價額年息10% 為限。此項規定，於租用基地建築房屋之情
    形亦準用之，土地法第97條第1 項、第105 條分別定有明文
    。又所謂年息10% 為限，乃指基地租金之最高限額而言，並
    非必須照申報價額年息10% 計算之，尚須斟酌基地之位置，
    工商繁榮程度、使用人利用基地之經濟價值、所受利益，彼
    等關係及社會感情等情事，以為決定。另土地法第97條第1
    項規定所謂之土地價額，依同法施行法第25條之規定，係指
    法定地價而言。法定地價依同法第148 條規定，係指土地所
    有權人依土地法所申報之地價。另土地法第148 條規定，法
    定地價係指土地所有權人依土地法所申報之地價，惟公有土
    地以各該宗土地之公告地價為申報地價，免予申報（平均地
    權條例施行細則第21條規定參照）。
  3.查，被告自96年11月1 日起既以附圖編號E 、F 、G 、H 、
    I 、J 所示貨櫃屋及鐵皮屋，無權占用系爭7 地號土地共計
    176.93平方公尺，另以附圖編號K 所示之貨櫃屋無權占用系
    爭10地號土地5.56平方公尺，且系爭7 、10地號土地之公告
    地價，於原告主張占用期間均為每平方公尺900 元乙節，亦
    有有土地謄本可佐（見本院卷第6 頁、第8 頁），且為兩造
    所不爭執，又系爭7 地號土地及系爭10地號土地位於高雄市
    仁武區○○○○○道路可供對外聯絡，鄰近垃圾焚化處理廠
    ，附近均為農地全無商業活動，亦少有住家等情，業據被告
    陳明在卷，並有現場照片、地圖、衛星照片可資佐證（見本
    院卷第147 至152 頁、第222 至223 頁），本院審酌上開系
    爭土地之地理位置、工商業繁榮程度、經濟價值及被告自承
    計算相當於租金之不當得利，以公告地價年息5%為適當等情
    ，認原告請求被告占用系爭7 地號土地及系爭10地號土地相
    當於租金之不當得利，以公告地價年息5%計算為適當。依此
    標準計算，被告自96年11月1 日起迄100 年7 月13日止，占
    用系爭7 地號土地所受相當於租金之不當得利，應為37,410
    元（計算式：申報地價每平方公尺900 元×176.93平方公尺
    ×年息5%×【4 又255/365 】＝37,410元，元以下四捨五入
    【以下均同】）；每月所受相當於租金之不當得利，則為66
    3 元（計算式：申報地價每平方公尺900 元×176.93平方公
    尺×年息5%÷12＝663 元）；自97年1 月1 日起迄100 年7
    月13日止，占用系爭10地號土地所受相當於租金之不當得利
    ，應為884 元（計算式：申報地價每平方公尺900 元×5.56
    平方公尺×年息5%×【3 又194/365 】＝884 元）；每月所
    受相當於租金之不當得利，則為21元（計算式：申報地價每
    平方公尺900 元×5.56平方公尺×年息5%÷12＝21元），原
    告逾此範圍之不當得利請求，即屬過高，難認有據。
五、綜上所述，原告主張系爭7 地號土地及系爭10地號土地為其
    所有，被告自96年11月1 日起，即以附圖所示附圖編號E 、
    F 、G 、H 、I 、J 所示貨櫃屋及鐵皮屋，無權占用系爭7
    地號土地共計176.93平方公尺，另自97年1 月1 日起以如附
    圖編號K 所示之貨櫃屋，無權占用系爭10地號土地5.56平方
    公尺，既屬可採。從而，原告本於民法第767 條物上請求權
    規定，請求被告拆除系爭7 地號土地如附圖編號E 、F 、G
    、H 、I 、J 所示貨櫃屋及鐵皮屋地上物，及系爭10地號土
    地如附圖編號K 所示貨櫃屋地上物，並返還占用土地；另併
    依民法第179 條不當得利法律關係，請求被告給付自96年11
    月1 日起迄100 年7 月13日止，占用系爭7 地號土地所受相
    當於租金之不當得利37,410元，及自起訴狀繕本即99年9 月
    25日（見本院卷第71頁送達證書）起至清償日止，按週年利
    率5%計算之利息，暨自100 年7 月14日起迄拆除地上物返還
    上開占用之系爭7 地號土地之日止，按月給付相當於租金之
    不當得利66 3元；另請求被告給付自97年1 月1 日起迄100
    年7 月13日止，占用系爭10地號土地所受相當於租金之不當
    得利884 元，及自起訴狀繕本即99年9 月25日起至清償日止
    ，按週年利率5%計算之利息，暨自100 年7 月14日起迄拆除
    地上物返還上開占用之系爭10地號土地之日止，按月給付相
    當於租金之不當得利21元，為有理由，應予准許。至逾此部
    分之請求，為無理由，應予駁回。
六、本件兩造均陳明願供擔保，請准宣告假執行及免為假執行，
    經核就原告勝訴部分，均無不合，爰分別酌定相當擔保金額
    准許之；至原告敗訴部分，其假執行之聲請，已失所附麗，
    應予駁回。
七、本件事證已明，兩造其餘攻擊防禦方法及舉證，經審酌與判
    決結果不生影響，爰不一一論述，附此敘明。
八、據上論結，本件原告之訴為一部有理由，一部無理由，爰依
    民事訴訟法第79條、第390 條第2 項、第392 條第2 項，判
    決如主文。
中    華    民    國  100     年    11    月    11    日
                  民事第五庭  法  官  李育信
以上正本係照原本作成。
如不服本判決，應於送達後20日內，向本院提出上訴狀並表明上
訴理由，如於本判決送達前提起上訴者，應於判決送達後10日內
補提上訴理由書（須附繕本）。
中    華    民    國  100     年    11    月    11    日
                              書記官  陳孟琳
附表一（系爭系爭7 地號土地使用補償金計算表）：
┌──────┬───┬──────┬───┬─────┬────┬─────┐
│占用期間    │經歷月│公告地價（元│年息率│占用面積（│月使用補│應繳金額  │
│            │數    │/ 平方公尺）│      │平方公尺）│償金    │          │
├──────┼───┼──────┼───┼─────┼────┼─────┤
│自94年8 月14│71    │900         │10%   │846.51    │6,483元 │460,293元 │
│日起至100 年│      │            │      │          │        │          │
│7月13日止   │      │            │      │          │        │          │
├──────┴───┴──────┴───┴─────┴────┼─────┤
│合計                                                            │460,293元 │
│（備註：月使用補償金計算式＝公告地價900 元/ 平方公尺×占用面積×│          │
│  年息率10%÷12個月）                                           │          │
└────────────────────────────────┴─────┘
附表二（系爭系爭10地號土地使用補償金計算表）：
┌──────┬───┬──────┬───┬─────┬────┬─────┐
│占用期間    │經歷月│公告地價（元│年息率│占用面積（│月使用補│應繳金額  │
│            │數    │/ 平方公尺）│      │平方公尺）│償金    │          │
├──────┼───┼──────┼───┼─────┼────┼─────┤
│《錄號1 》  │42.4  │900         │10%   │5.56      │41元    │1,738元   │
│自97年1 月1 │      │            │      │          │        │          │
│日起至100 年│      │            │      │          │        │          │
│7 月13日止  │      │            │      │          │        │          │
├──────┼───┼──────┼───┼─────┼────┼─────┤
│《錄號2 》  │26.6  │900         │10%   │2,403     │18,022元│479,385元 │
│自94年8 月14│      │            │      │          │        │          │
│日起至96年10│      │            │      │          │        │          │
│月31日止    │      │            │      │          │        │          │
├──────┼───┼──────┼───┼─────┼────┼─────┤
│《錄號2 》  │20    │900         │10%   │1,760     │13,200元│264,000元 │
│自96年11月1 │      │            │      │          │        │          │
│日起至98年6 │      │            │      │          │        │          │
│月30日止    │      │            │      │          │        │          │
├──────┼───┼──────┼───┼─────┼────┼─────┤
│《錄號2 》  │2     │900         │10%   │703       │5,272元 │10,544元  │
│自98年7 月1 │      │            │      │          │        │          │
│日起至98年8 │      │            │      │          │        │          │
│月31日止    │      │            │      │          │        │          │
├──────┴───┴──────┴───┴─────┴────┼─────┤
│合計                                                            │755,667元 │
│（備註：月使用補償金計算式＝公告地價900 元/ 平方公尺×占用面積×│          │
│  年息率10% ÷12個月）                                          │          │
└────────────────────────────────┴─────┘
附表三（系爭系爭10-2地號土地使用補償金計算表）：
┌──────┬───┬──────┬───┬─────┬────┬─────┐
│占用期間    │經歷月│公告地價（元│年息率│占用面積（│月使用補│應繳金額  │
│            │數    │/ 平方公尺）│      │平方公尺）│償金    │          │
├──────┼───┼──────┼───┼─────┼────┼─────┤
│自96年11月1 │8     │900         │10%   │477       │3,577元 │28,616元  │
│日起至97 年6│      │            │      │          │        │          │
│月30日止    │      │            │      │          │        │          │
├──────┴───┴──────┴───┴─────┴────┼─────┤
│合計                                                            │28,616元  │
│（備註：月使用補償金計算式＝公告地價900 元/ 平方公尺×占用面積×│          │
│  年息率10%÷12個月）                                           │          │
└────────────────────────────────┴─────┘